臺灣高等法院刑事判決
109年度上易字第1083號
上  訴  人  
即  被  告  何彥昇




上列上訴人因竊盜案件，不服臺灣桃園地方法院108年度易字第1
201號，中華民國109年4月10日第一審判決（起訴案號：臺灣桃
園地方檢察署108年度偵字第15679號），提起上訴，本院判決如
下：
    主  文
上訴駁回。
    事  實
何彥昇意圖為自己不法之所有，基於侵入住宅竊盜之犯意，於民
國108年2月9日晚間7時44分許，駕駛其胞弟何彥典所有之車牌號
碼000-000號普通重型機車，至桃園市○○區○○路0巷0弄00號之吳
美艷住處前，見上址大門未鎖，即侵入上址住宅，徒手竊取吳美
艷所有之現金新臺幣（下同）3,000元、機車鑰匙1串、行動電話
1支（IMEI碼000000000000000、000000000000000號）（上開物
品價值共計約7,000元），得手後離去現場。
    理  由
一、當事人對於本院作為得心證依據之被告以外之人於審判外陳
    述，經本院審理時逐項提示，均同意作為證據，本院審酌各
    項證據作成時之狀況，認為並無不可信或不適當之情事，依
    刑事訴訟法第159條之5第1項規定，均有證據能力。
二、訊據上訴人即被告何彥昇固坦承於108年2月9日晚間7時44分
    許，駕駛其胞弟何彥典所有之車牌號碼000-000號普通重型
    機車，至桃園市○○區○○路0巷0弄00號前，惟矢口否認有何侵
    入住宅竊盜之犯行，辯稱：當天我騎車到桃園市○○區○○路0
    巷0弄00號前，我要去找我表哥林建發，我表哥住在那附近
    ，我不知道住在哪一間，我有敲門，但沒人回應，我就在外
    面喊，看有沒有人回來，結果沒人回應，我在那裡的庭院等
    了5、6分鐘就走了，我等我表哥的時候，在庭院看到1袋柚
    子放在那邊，我就把機車牽出來在那邊玩柚子，過了5、6分
    鐘，都沒人回應，我就把機車牽回原來的地方，柚子也放回
    原來的庭院，我都沒有拿，我也沒有進入住家裡面拿任何東
    西云云。經查：
  ㈠被告於108年2月9日晚間7時44分許，駕駛其胞弟何彥典所有
    之車牌號碼000-000號普通重型機車，至桃園市○○區○○路0巷
    0弄00號前一情，業據被告於原審及本院審理中坦承不諱（
    原審易字卷第91頁，本院卷第74頁），並有桃園市政府警察
    局桃園分局監視器截圖畫面、公路監理電子閘門、原審勘驗
    監視器錄影畫面之勘驗筆錄在卷可考（偵字卷第17至18、51
    頁，原審易字卷第61至73頁）；又告訴人吳美艷在上址住宅
    內之現金3,000元、機車鑰匙1串、行動電話1支於前開時間
    前後遭竊一情，亦經其於警詢及偵查中陳述明確(偵字卷第1
    0頁反面、42頁反面)，並有桃園市政府警察局桃園分局刑案
    現場照片在卷可考（偵字卷第16至17頁），此部分事實首堪
    認定。本件應審究者，係被告有無於前開時間前後進入上址
    住宅竊取物品。
  ㈡被告於監視器畫面時間108年2月9日晚間7時22分許（監視器
    時間誤差22分）至桃園市○○區○○路0巷0弄00號前後，曾走向
    告訴人住家對面住戶之電動鐵捲門前往上方張望，隨即走進
    告訴人住家內，於監視間畫面時間同日晚間7時23分許，自
    告訴人住家牽出1台機車，並來回多次移動後，再將機車牽
    入告訴人住家，復於監視器畫面時間同日晚間7時24分許，
    再將機車從告訴人住處牽出後牽入，直至監視器畫面時間同
    日晚間7時28分許，被告方從告訴人住處走出返回至其胞弟
    何彥典所有之機車旁，並騎乘離去等情，有原審勘驗監視器
    錄影畫面之勘驗筆錄在卷可考（原審易字卷第61至73頁）。
    佐以證人即告訴人於警詢中證稱：當天晚上約7時許在我家2
    樓浴室洗澡，這個家只有我跟我兒子居住，我聽到1樓拉門
    有聲響，以為是我兒子回家，但我喊了我兒子的名字好幾次
    ，都沒有回應，我就立刻從浴室穿好衣服，去樓下查看，發
    現我家1樓的拉門被打開，而且我兒子的機車還沒回來，再
    去樓上查看，發現我的手機、機車鑰匙及今天剛收回來的貨
    款不見了，才驚覺失竊等語（偵字卷第10頁）。則告訴人所
    述之失竊時間與被告停留在告訴人上址住宅附近之時間均為
    同日晚間7時許左右，且被告停留在上址住宅附近之時間有6
    分鐘之久，該段期間並無其他人停留在告訴人上址住宅前，
    堪認當時進入告訴人上址住宅行竊之人應係被告。
  ㈢證人即告訴人之子覺嘉俊於偵查中證稱：我知道我母親的手
    機失竊後，我就用google手機定位去定位我母親的手機位置
    ，剛開始從隔天凌晨1點開始定位，一開始定位不到，後來
    到早上7點要上班時發現，就用手機拍下定位的位置等語（
    偵字卷第43頁），並提出告訴人之手機定位位置在桃園市桃
    園區信義街一帶之行動電話定位圖附卷供參（偵字卷第20頁
    ）。則告訴人之手機於遭竊後翌日早上7時之定位位置恰與
    被告之居住地址即桃園市○○區○○街00號相符，堪信該手機確
    遭被告所竊取。
  ㈣被告雖辯稱：我去那裡是要找我表哥，我看到1袋柚子放在那
    邊，我就把機車牽出來在那邊玩柚子云云。然被告於警詢中
    供述：我表哥叫「林建發」等語（偵字卷第3頁反面），於
    偵查中供稱：我表哥叫「林見發」，遇見的「見」等語（偵
    字卷第49頁反面），於原審準備程序中供稱：我表哥是「陳
    建發」等語（原審易字卷第58頁），則被告歷次供述之表哥
    姓名均不相同，已難認確有該人之存在。況被告於本院準備
    程序中自承：我不知道我表哥住在哪一間等語(本院卷第74
    頁)，則被告既不知悉其表哥之確切住址，亦未與其表哥約
    定見面之確切時間、地點，竟在無法確定是否為其表哥住處
    之告訴人上址住宅附近停留6分鐘之久，顯有悖於常情。又
    證人即告訴人於偵查中證稱：機車上沒有掛柚子等語（偵字
    卷第42頁反面），益徵被告所辯玩柚子一情，要屬無稽。
  ㈤綜上所述，被告所辯要非可採，本件事證明確，被告犯行堪
    以認定，應依法論科。
三、論罪　　　　
  ㈠被告行為後，刑法第321條第1項業經修正，並經總統於108年
    5月29日公布，於同年5月31日施行。修正前刑法第321條第1
    項之併科罰金刑為10萬元以下罰金，修正後同條項之併科罰
    金刑提高為50萬元以下罰金，比較修正前後之規定，修正後
    之規定並未有利於被告，依刑法第2條第1項前段規定，應適
    用修正前刑法第321條第1項規定論處。
　㈡核被告所為，係犯修正前刑法第321條第1項第1款之侵入住宅
    竊盜罪。 
　㈢被告前因竊盜案件，經臺灣雲林地方法院以106年度易字第11
    69號判決判處有期徒刑7月確定，於107年12月1日執行完畢
    一情，有本院被告前案紀錄表附卷可考（本院卷第38至39頁
    ）。被告於有期徒刑執行完畢後，5年以內故意再犯本案有
    期徒刑之罪，為累犯，而前案及本案均為竊盜罪，且被告係
    於前案執行完畢後2月即再犯本案，足見其對刑罰反應力薄
    弱，惡性非輕，本院審酌累犯規定所欲維護法益之重要性、
    防止侵害之可能性及事後矯正行為人之必要性，綜合斟酌各
    項情狀，認被告本案犯行依刑法第47條第1項規定加重最低
    本刑，並未悖於罪刑相當原則及比例原則，爰依刑法第47條
    第1項規定加重其刑。
四、原審以被告罪證明確，適用修正前刑法第321條第1項第1 款
    ，刑法第2條第1項前段、第47條第1項、第38條之1第1項前
    段、第3項，刑法施行法第1條之1第1項規定，並審酌被告不
    思循己力以正當方式獲取所需，任意竊取他人財物，輕忽他
    人之財產法益，所為非是，且告訴人就本案表示無意見，有
    本院告訴人意見表在卷可考（審易字卷第55、61頁），兼衡
    於警詢時自陳高職畢業之教育程度、家庭經濟狀況勉持等情
    ，及其為本件犯行之動機、目的、所生危害等一切情狀，量
    處有期徒刑8月。另說明：被告竊得現金3,000元、機車鑰匙
    1串、行動電話1支，為犯罪所得，復未合法發還告訴人，應
    依刑法第38條之1第1項前段、第3項規定諭知沒收，於全部
    或一部不能沒收或不宜執行沒收時，追徵其價額。核其認事
    用法俱無違誤，量刑及沒收尚屬允當。被告上訴猶執前詞否
    認犯行，要非可採，業經本院指駁如前，其上訴為無理由，
    應予駁回。
據上論斷，應依刑事訴訟法第368條，判決如主文。
本案經檢察官陳佳秀到庭執行職務。
中　　華　　民　　國　　109 　年　　7 　　月　　21　　日
                  刑事第二十五庭 審判長法  官 宋松璟
                                       法  官 陳彥年
                                       法  官 文家倩
以上正本證明與原本無異。
不得上訴。
                                       書記官 桑子樑
中　　華　　民　　國　　109 　年　　7 　　月　　21　　日
附錄本案論罪科刑法條全文：
修正前中華民國刑法第321條
犯竊盜罪而有下列情形之一者，處六月以上、五年以下有期徒刑
，得併科新臺幣十萬元以下罰金：
一、侵入住宅或有人居住之建築物、船艦或隱匿其內而犯之者。
二、毀越門扇、牆垣或其他安全設備而犯之者。
三、攜帶兇器而犯之者。
四、結夥三人以上而犯之者。
五、乘火災、水災或其他災害之際而犯之者。
六、在車站、埠頭、航空站或其他供水、陸、空公眾運輸之舟、
    車、航空機內而犯之者。
前項之未遂犯罰之。